# 请教陈版主 —— 关于租赁范围及租赁金额不确定下的费用确认问题

提问人：pecial 时间：2022-02-21 18:03:11
陈版主您好！有个实务中的问题向您请教一下：
A公司取得G政府所属古镇街区的经营管理权，即支付政府一定的租金再出租给商户，A公司与G政府签订 10 年协议，协议约定前 3 年免租金，第4-5年租金减半，后 5 年租金按照G政府实际回租百姓房产的回租面积和金额支付。由于G政府是边回租边移交A公司所属产权，即比如古镇街区一共 20000 方，但第一年逐步完成回租的面积是 10000 方，移交给A公司的房产也是逐步移交，不是一次性移交。请问租赁费用在租赁范围和租赁金额都不确定的情况下如何确认。
我的理解：第一种：由于G政府回租百姓房产的面积和金额不确定，是否可以理解为租赁费用为非取决于指数或比率的可变租赁付款额，那么租赁费用只需要在实际发生时计入当期损益即可， 3 免租金期间就可以不确认租赁费用。第二种：租赁费用也不是完全不可确定，至少A公司在第一年已经出租了的房产，比如出租了 7000 方，租赁开始日及租赁面积都可以确定，应当按照已经租赁房产的面积和回租租金，按照租赁准则规定确认使用权资产，在 10 年期间按照直线法计提折旧。请问上述哪一种理解还是我的理解处理都不对。
另外，如果G政府采取政策返还的形式，不是 3 年免租， 2 年减半租金的形式，而是前三年全部返还已缴纳租金，后 2 年半返还已缴纳的一半租金的形式，财政补助是否是在收到当年全部计入当年损益。
请陈版主不吝赐教。

回答人：chenyiwei
这种情况不同于一般意义上的可变租赁付款额，因为其“可变”并不是取决于承租人（A公司或者商户）对租赁资产的使用，而是取决于出租人（政府）对租赁资产的逐步移交。因此，建议根据房屋移交情况逐步确认使用权资产。在每次接受移交的房产时，都应明确该批次的租赁年限和租金水平，作为对该批次租赁资产却让人使用权资产和租赁负债，以及后续对使用权资产计提折旧的依据。
对于合同约定的一定期限内免租，应关注其属于具有商业实质的租金减免安排，还是属于政府补助，或者政府的资本性投入（假如该承租企业是该政府下属的企业）等，根据不同情况分别处理。如果确定属于政府补助性质的，建议采用总额法核算。